---
title: "reporte_conflictividad_social_semanal"
author: "Aritzy Sánchez"
date: "`r format(Sys.time(), '%d %B %Y')`"
output: html_document
---

```{r setup, include=FALSE, warning=FALSE}
knitr::opts_chunk$set(echo = TRUE)
```

## Base de datos: variables

```{r datos, echo=FALSE, warning=FALSE, include=FALSE}
library(pacman)
p_load(readr, tidyverse, plyr, dplyr, tidyr, stringr, ggplot2, xlsx, BAMMtools, kableExtra, ggthemes, ggrepel, data.table, lubridate, scales)

Sys.setlocale(category = "LC_ALL", locale = "es_ES.UTF-8")

datos <- read_csv("/Users/HP/Documents/Productos MIM/Conflictividad social/210711-bd-base de datos manifestaciones sociales.csv")

datos$Actividad_económica_relacionada <- tolower(datos$Actividad_económica_relacionada)
datos$Perfil_demandante <- tolower(datos$Perfil_demandante)

lista_entidad <- unique(datos$Estado)

datos <- datos %>% 
  mutate(Estado = ifelse(Estado == "Distrito Federal", "Ciudad de México", 
                         ifelse(Estado == "Veracruz de Ignacio de la Llave", "Veracruz",
                                ifelse(Estado == "Coahuila de Zaragoza", "Coahuila",
                                       ifelse(Estado == "Michoacán de Ocampo", "Michoacán", Estado)))))

```

### Información general

Descripción de datos: la BD comprende la conflictividad social comprendida a través de los múltiples mecanismos de presión en el orden municipal.

```{r datos-limpios, echo=FALSE, warning=FALSE}

 datos_indicadores <- datos %>% 
  select(1:3, 5:7, 9:16)

datos_indicadores <- datos_indicadores[complete.cases(datos_indicadores), ]

names(datos_indicadores)[7] <- "cve_mun"

datos_indicadores <- datos_indicadores %>% 
  mutate(Mes_num = ifelse(Mes == "Enero", 01,
                          ifelse(Mes == "Febrero", 02, 
                                 ifelse( Mes == "Marzo", 03,
                                         ifelse( Mes == "Abril", 04,
                                                 ifelse( Mes == "Mayo", 05, 
                                                         ifelse(Mes == "Junio", 6,
                                                                ifelse(Mes == "Julio", 7, 
                                                                       ifelse(Mes == "Agosto", 8,
                                                                              ifelse(Mes == "Septiembre", 9,
                                                                                     ifelse(Mes == "Octubre", 10,
                                                                                            ifelse(Mes == "Noviembre", 11, 12))))))))))))

datos_indicadores <- datos_indicadores %>% 
  mutate(fecha_amd = paste0(datos_indicadores$Año, "-", datos_indicadores$Mes_num, "-", datos_indicadores$Dia))

datos_indicadores$fecha_amd <- as_date(datos_indicadores$fecha_amd)

#hoy <- Sys.time()

hoy <- "2021-07-11"

hoy <- strftime(hoy, format = "%Y-%m-%d")

mes <- as.Date(hoy, format="%Y-%m-%d")-27

mes <- strftime(mes, format = "%Y-%m-%d")

quincena <- as.Date(hoy, format="%Y-%m-%d")-14

quincena <- strftime(quincena, format = "%Y-%m-%d")

sem_4 <- as.Date(hoy, format="%Y-%m-%d")-27

sem_3 <- as.Date(hoy, format="%Y-%m-%d")-21

sem_2 <- as.Date(hoy, format="%Y-%m-%d")-14

sem_1 <-as.Date(hoy, format="%Y-%m-%d")-7

semana <- as.Date(hoy, format="%Y-%m-%d")-7

semana <- strftime(semana, format = "%Y-%m-%d")

datos_mensual <- datos_indicadores %>% 
  filter(datos_indicadores$fecha_amd >= mes)


datos_mensual$semana <- strftime(datos_mensual$fecha_amd, format = "%W")

datos_mensual$semana <- as.numeric(datos_mensual$semana)

# datos_mensual$semana <- datos_mensual$semana + 1

datos_mensual_count <- datos_mensual %>% 
  select(16) %>% 
  group_by(fecha_amd) %>% 
  count()

datos_mensual_sem <- datos_mensual %>% 
  select(17) %>% 
  group_by(semana) %>% 
  count()

datos_mensual_label <- datos_mensual %>% 
  select(17) %>% 
  group_by(semana) %>% 
  count()

datos_mensual_label$label <- paste0("Semana ", datos_mensual_label$semana)

datos_mensual_label <- datos_mensual_label %>% 
  select(1,3)

datos_mensual_label <- spread(datos_mensual_label, semana, label)

colnames(datos_mensual_label)[1:4] <- paste0("semana_", colnames(datos_mensual_label)[1:4])

names(datos_mensual_sem)[2] <- "total_semanal"

datos_mensual_sem <- spread(datos_mensual_sem, semana, total_semanal)

colnames(datos_mensual_sem)[1:4] <- paste0("semana_", colnames(datos_mensual_sem)[1:4])

names(datos_mensual_count)[2] <- "total_diario"

datos_mensual_count$fecha_label <- strftime(datos_mensual_count$fecha_amd, format = "%b-%d")

```


# Tabla con tasa de cambio de semana actual con respecto a semana pasada del total de eventos

```{r datos-comparativo-quincena, echo=FALSE}

datos_quincena<- datos_indicadores %>% 
  filter(datos_indicadores$fecha_amd > quincena & datos_indicadores$fecha_amd <= hoy)

datos_quincena$semana <- strftime(datos_quincena$fecha_amd, format = "%W")

datos_quincena$semana <- as.numeric(datos_quincena$semana)

datos_quincena_total <- datos_quincena %>% 
  select(17) %>% 
  group_by(semana) %>% 
  count()

datos_quincena_total <- datos_quincena_total %>% 
  mutate(orden_sem = ifelse(semana == max(semana), "semana_actual", "semana_pasada"))

datos_quincena_total <- datos_quincena_total %>% 
  select(2,3) %>% 
  spread(orden_sem, freq)

datos_quincena_total <- datos_quincena_total %>% 
  mutate(tasa_cambio = ((semana_actual-semana_pasada)/semana_pasada)*100)

datos_quincena_total$tasa_cambio <- round(datos_quincena_total$tasa_cambio, 2)

kable(datos_quincena_total, caption = "Porcentaje de cambio del total de eventos de esta semana con respecto a la semana pasada") %>% 
  kable_styling(bootstrap_options = "striped", full_width = F)

```

# Tabla con tasa de cambio de semana actual con respecto a semana pasada del total de eventos por estado

```{r datos-comparativos-entidades, echo=FALSE} 

options(knitr.kable.NA = '0')

datos_quincena_entidad <- datos_quincena %>% 
  select(4, 17) %>% 
  group_by(Estado, semana) %>% 
  count()

datos_quincena_entidad <- datos_quincena_entidad %>% 
  mutate(orden_sem = ifelse(semana == max(semana), "semana_actual", "semana_pasada"))

datos_quincena_entidad <- datos_quincena_entidad %>% 
  select(4, 1, 3)

datos_quincena_entidad <-  spread(datos_quincena_entidad, orden_sem, freq)

datos_quincena_entidad[is.na(datos_quincena_entidad)] <- 0


datos_quincena_entidad <- datos_quincena_entidad %>% 
  mutate(tasa_cambio = ((semana_actual-semana_pasada)/semana_pasada)*100)

datos_quincena_entidad$tasa_cambio <- round(datos_quincena_entidad$tasa_cambio, 2)

kable(datos_quincena_entidad, caption = "Porcentaje de cambio del total de eventos por entidad de esta semana con respecto a la semana pasada") %>% 
  kable_styling(bootstrap_options = "striped", full_width = F)

```
## Tipo de conflicto

# Tabla con tasa de cambio de semana actual con respecto a semana pasada del total de eventos

```{r datos-comparativos-tipo-conflicto, echo=FALSE}

options(knitr.kable.NA = '0')

datos_quincena_tipo <- datos_quincena %>% 
  select(8, 17) %>% 
  group_by(Tipo_conflicto, semana) %>% 
  count()

  datos_quincena_tipo <- rbind(datos_quincena_tipo, c("Sociocultural", 27,0 ))
 # datos_quincena_tipo <- rbind(datos_quincena_tipo, c("Sociocultural", 24,0 ))
  datos_quincena_tipo <- rbind(datos_quincena_tipo, c("Socioambiental", 26,0 ))
 
datos_quincena_tipo <- datos_quincena_tipo %>% 
  mutate(orden_sem = ifelse(semana == max(semana), "semana_actual", "semana_pasada"))

datos_quincena_tipo <- datos_quincena_tipo %>% 
  select(4, 1, 3)

datos_quincena_tipo <- spread(datos_quincena_tipo, orden_sem, freq)

 datos_quincena_tipo[is.na(datos_quincena_tipo)] <- 0
 

datos_quincena_tipo$semana_actual <- as.numeric(datos_quincena_tipo$semana_actual)

datos_quincena_tipo$semana_pasada <- as.numeric(datos_quincena_tipo$semana_pasada)

datos_quincena_tipo <- datos_quincena_tipo %>% 
  mutate(tasa_cambio = ((semana_actual-semana_pasada)/semana_pasada)*100)

datos_quincena_tipo$tasa_cambio <- round(datos_quincena_tipo$tasa_cambio, 2)

kable(datos_quincena_tipo, caption = "Porcentaje de cambio del total de eventos por tipo de conflicto de esta semana con respecto a la semana pasada") %>% 
  kable_styling(bootstrap_options = "striped", full_width = F)

```

# Radicalización

# Tabla con tasa de cambio de semana actual con respecto a semana pasada del total de eventos

```{r datos-comparativos-radicalizacion, echo=FALSE}

options(knitr.kable.NA = '0')

datos_quincena_rad <- datos_quincena %>% 
  select(10,17) %>% 
  group_by(Radicalización, semana) %>% 
  count()

# ###Llenar datos que no jalaron
 datos_quincena_rad <- rbind(datos_quincena_rad, c("Preconflicto", 27,0 ))
# datos_quincena_rad <- rbind(datos_quincena_rad, c("Preconflicto", 22,0 ))
 datos_quincena_rad <- rbind(datos_quincena_rad, c("Situación de Caos", 27,0 ))
#datos_quincena_rad <- rbind(datos_quincena_rad, c("Situación de Caos", 17,0 ))

datos_quincena_rad <- datos_quincena_rad %>%
   mutate(Radicalización = ifelse(Radicalización == "Caos", "Situación de Caos", Radicalización))


datos_quincena_rad <- datos_quincena_rad %>% 
  mutate(orden_sem = ifelse(semana == max(semana), "semana_actual", "semana_pasada"))

datos_quincena_rad$freq <- as.numeric(datos_quincena_rad$freq)

datos_quincena_rad$Radicalización <- factor(datos_quincena_rad$Radicalización, levels = c("Situación de Caos", "Confrontación", "Manifestación", "Preconflicto"), labels = c("Situación de Caos", "Confrontación", "Manifestación", "Preconflicto"))

datos_quincena_rad <- datos_quincena_rad %>% 
  select(4, 1, 3)

datos_quincena_rad <- spread(datos_quincena_rad, orden_sem, freq)

datos_quincena_rad <- datos_quincena_rad %>% 
  mutate(tasa_cambio = ((semana_actual-semana_pasada)/semana_pasada)*100)

datos_quincena_rad$tasa_cambio <- round(datos_quincena_rad$tasa_cambio, 2)

kable(datos_quincena_rad, caption = "Porcentaje de cambio del total de eventos por radicalización de esta semana con respecto a la semana pasada") %>% 
  kable_styling(bootstrap_options = "striped", full_width = F)

```

# Tabla con tasa de cambio de semana actual con respecto a semana pasada de los demandantes y total de eventos

```{r datos-comparativos-demandante, echo=FALSE}

options(knitr.kable.NA = '0')

datos_quincena_demandante <- datos_quincena %>% 
  select(13,17) %>% 
  group_by(Perfil_demandante, semana) %>% 
  count()

datos_quincena_demandante <- datos_quincena_demandante %>% 
  mutate(orden_sem = ifelse(semana == max(semana), "semana_actual", "semana_pasada"))

datos_quincena_demandante <- datos_quincena_demandante %>% 
  select(4, 1, 3)

datos_quincena_demandante <- spread(datos_quincena_demandante, orden_sem, freq)

datos_quincena_demandante <- datos_quincena_demandante %>% 
  mutate(tasa_cambio = ((semana_actual-semana_pasada)/semana_pasada)*100)

datos_quincena_demandante$tasa_cambio <- round(datos_quincena_demandante$tasa_cambio, 2)

kable(datos_quincena_demandante, caption = "Porcentaje de cambio del total de eventos por tipo de demandante con respecto a la semana pasada") %>% 
  kable_styling(bootstrap_options = "striped", full_width = F)

```